臺灣新竹地方法院刑事判決　　　　　　100年度簡上字第123號
上　訴　人
即　被　告　莊明洲
上列上訴人即被告因違反電子遊戲場業管理條例案件，不服本院
民國100 年6 月28日100 年度竹簡字第127 號第一審簡易判決（
聲請簡易判決處刑案號：100 年度速偵字第20號），提起上訴，
本院管轄之第二審合議庭判決如下︰
    主  文
上訴駁回。
    事  實
一、莊明洲明知未依電子遊戲場業管理條例之規定領有營業級別
    證者，不得經營電子遊戲場業，竟與吳冠祈（由檢察官另行
    偵辦）共同基於經營電子遊戲場業及在公眾得出入之場所賭
    博財物之犯意聯絡，自民國99年11月18日起，以月薪新臺幣
    （下同）16,000元受僱於吳冠祈，在吳冠祈經營、址設新竹
    市○○路○ 段137 號之「金世界便利超商」公眾得出入之場
    所擔任櫃檯人員，從事兌換代幣、開洗分及結算賭金等工作
    ，供不特定人投入10元代幣於擺設在前揭店內如附表編號1
    至9 所示電子遊戲機後，依照機台上顯示之圖案押注，若押
    中則可依押注倍數贏得相當比例之分數，再於洗分時由莊明
    洲兌換與分數同額現金，如未押中，則不退還賭資，以此不
    確定之或然率決定財物之輸贏，而共同非法經營電子遊戲場
    業。迄100 年1 月25日晚間10時30分許，為警當場查獲，並
    扣得如附表編號1 至9 所示電子遊戲機12臺、IC板12塊、代
    幣1,326 個及賭資8,100 元，始悉上情。
二、案經新竹市警察局第三分局報告臺灣新竹地方法院檢察署檢
    察官偵查聲請簡易判決處刑。
    理  由
一、公訴人於本院準備程序中表示對以下所引用之供述證據無意
    見，復未於言詞辯論終結前聲明異議，而本院審酌該等陳述
    作成時之情況，並無違法取證之瑕疵，以之作為證據為適當
    ，揆諸刑事訴訟法第159 條之5 規定，堪認均有證據能力。
    又以下所引用之非供述證據，均與本案事實具有自然關聯性
    ，且核屬書證、物證性質，又查無事證足認有違法定取得或
    經偽造、變造等證據排除之情事，復經本院依刑事訴訟法第
    164 條、第165 條踐行物證、書證之調查程序，況公訴人亦
    不爭執其證據能力，堪認均有證據能力。
二、被告上訴意旨雖以：其既非現行犯當場為警查獲，是警方以
    證人身分將其請回問訊，並於其間不斷疲勞詢問，要其配合
    ，即可將其轉為證人，並再三保證其不會涉及刑責，豈料又
    將其定罪云云。惟查：
  (一)被告於警詢時業已供認：其在新竹市○○路○ 段137 號金世
    界便利超商擔任店員，是受吳冠祈聘僱，自99年11月18日開
    始上班，負責中班16時至24時，月薪16,000元，查獲如附表
    編號1 至9 所示之電子遊戲機，係由賭客先向其兌換10元代
    幣，再投入代幣，以下注金額1 比1 方式跟機臺電腦對賭，
    客人洗分後，如是會員或熟客就可以兌換現金，不是會員或
    熟客的話，就要電話通知吳冠祈，由她決定是否可以兌換現
    金，現場查扣的AB表是店員交班時記錄記帳碼表之用，A 是
    投幣紀錄，B 是洗分紀錄，每臺機臺都有隱藏按鈕，只要按
    鈕就會洗分等語（見偵卷第7-10頁）；復於檢察官偵訊時亦
    供述：99年11月18日起到查獲地點工作，月薪16,000元，負
    責買賣商品、收錢、兌換代幣，工作時間每天8 小時，從16
    時至24時，代幣1 枚10元，查獲機臺可押分數，每臺賠率不
    一定，有的是1 比1 、1 比10或1 比30，客人玩一玩如果要
    求洗分，其就過去看現有分數是幾分，然後去櫃台結算賭資
    給客人，警察查扣的AB表就是記錄投幣、洗分之用，每臺機
    臺都有隱藏按鈕，按鈕就會洗分，店員會過去按，再來結算
    錢，有不熟的客人要去玩，店員必須通報給吳冠祈，她會跟
    客人拿身分證影印，確定不是警方後，加入會員才可以把玩
    機臺等語（見偵卷第86-87 頁）。參諸證人即賭客曾正森於
    警詢中證稱：其於22時25分進入該商店，一開始去買泡麵吃
    ，因看到有賭博電玩，有3 臺插電運轉，就到櫃台換了100
    元代幣，以10元換1 枚代幣，是跟櫃台人員莊明洲兌換的，
    其玩賽狗遊戲機臺，1 枚代幣可選擇10隻狗，押名次，每組
    狗有不同的賠率，看哪兩隻狗先到終點，跟電腦對賭等語（
    見偵卷第14-15 頁）；復於檢察官偵訊中證稱：其先向店員
    莊明洲換代幣，10元換1 枚代幣，把玩賽狗機臺時，1 次投
    1 枚代幣，押注就是中7 分到35分不等，如果沒有押中，錢
    就會被機臺吃掉，玩第一回押4 分後就被抓等語（見偵卷第
    85頁），觀其所述兌換代幣、機臺玩法等情均與被告所述相
    符。又查獲時如附表編號1 至9 所示之電子遊戲機係插電使
    用之狀態，並有賭客曾正森當場把玩機臺，現場亦查獲代幣
    及現金賭資，且擺放地點為便利商店，自可供一般不特定人
    自由出入，足見被告負責兌換代幣、開洗分及結算賭金之前
    揭電子遊戲機確係供不特定人賭博財物之用無訛。
  (二)被告雖以前詞置辯，然被告確係經警現場查獲逕行逮捕，當
    場踐行權利告知，嗣因不願意接受夜間詢問，而於翌日上午
    以嫌疑人身分製作警詢筆錄並經警於受詢問時依法為權利告
    知，並於製作完畢前詢問其「以上所述是否出自你自由意識
    下陳述」，經被告回答「是的」且親閱無訛後簽名捺印，復
    於檢察官偵訊時亦經檢察官告知所犯罪名及權利，以被告身
    分接受訊問，檢察官問其「警詢所述是否實在」，被告回答
    「是」，並於訊問完畢筆錄給閱無訛後親自簽名確認，此外
    未就警詢中有何不正詢問之情事為表示，有新竹市警察局執
    行拘提逮捕告知本人通知書、被告第一、二次警詢筆錄、偵
    訊筆錄等在卷（見偵卷第77、6-10、86-88 頁）可稽，堪認
    被告自始即以現行犯之被告身分應訊，且其任意性之自白非
    出於警方不正詢問，被告事後徒以前詞置辯，要屬無稽。至
    其上訴狀雖謂其老闆實非吳冠祈，而係某中年男子，吳冠祈
    僅頂讓該店給現任老闆並幫忙機臺維修工作云云，然不論被
    告之老闆究係何人，均無解於被告共同違反電子遊戲場業管
    理條例及賭博之罪責，是其辯解，委無可採。
  (三)綜上，本案事證已臻明確，被告上開罪行，堪予認定，應依
    法論科。
三、核被告所為，係犯電子遊戲場業管理條例第22條之非法營業
    罪及犯刑法第266 條第1 項前段在公眾得出入之場所賭博財
    物罪。被告與共犯吳冠祈2 人間，就上開犯行，有犯意聯絡
    及行為分擔，為共同正犯。又被告與共犯吳冠祈共同經營電
    子遊戲場業，本具繼續性質，其於事實欄所示之期間繼續經
    營，仍屬單純一罪，應僅成立一電子遊戲場業管理條例第22
    條之罪。又被告與共犯吳冠祈以賭博性電子遊戲機具與人對
    賭而經營電子遊戲場業，其行為本質上即含有反覆為同一種
    類事務之概念在內，是被告前後所為多次賭博之行為，應為
    集合犯之包括一罪。又被告以一行為同時觸犯電子遊戲場業
    管理條例第22條之非法營業罪及刑法第266 條第1 項前段之
    賭博罪，為想像競合犯，應從一重之電子遊戲場業管理條例
    第22條之非法營業罪處斷。原審認被告犯罪事證明確，併審
    酌被告無視法令之禁止，未依規定領有電子遊戲場業營業級
    別證，即擅自與共犯吳冠祈經營電子遊戲場業，妨害主管機
    關對於電子遊戲場業之管理，且有礙於維護社會安寧之維護
    ，兼衡被告並非主要之經營者，及擺放電子遊戲機臺之數量
    、營業期間、查獲之賭資，暨其智識程度、素行，犯罪後均
    坦承犯行，態度尚可等一切情狀，爰依刑事訴訟法第449 條
    第1 項前段、第450 條第1 項、第454 條第1 項，電子遊戲
    場業管理條例第15條、第22條，刑法第11條前段、第28條、
    第266 條第1 項前段、第2 項、第55條前段、第41條第1 項
    前段、第38條第1 項第2 款，刑法施行法第1 條之1 第1 項
    、第2 項前段，量處被告拘役40日，並諭知易科罰金之折算
    標準，另就扣案如附表所示之物均諭知宣告沒收。核其認事
    用法均無不合，量刑亦屬妥適，應予維持。被告上訴意旨執
    前詞指摘原判決不當，為無理由，應予駁回。
四、被告經合法傳喚，無正當之理由不到庭，爰不待其陳述逕行
    判決。
據上論斷，應依刑事訴訟法第455 條之1 第1 項、第3 項、第37
1 條、第368 條，判決如主文。
本案經檢察官趙佳儀到庭執行職務。
中    華    民    國   100   年    12    月    26     日
                  刑事第二庭審判長法  官    賴淑敏
                                  法  官    楊數盈
                                  法  官    毛松廷
以上正本證明與原本無異。
不得上訴。
中    華    民    國   100    年    12    月    26    日
                                  書記官    蕭惠婷
附表
┌──┬───────┬──────┬────────────┐
│編號│物  品  名  稱│數    量    │備                    註│
├──┼───────┼──────┼────────────┤
│ 1  │「SEA WORLD 」│1 臺（含IC板│新竹市警察局第三分局扣押│
│    │（彈珠臺）電子│1 片）      │物品目錄表見偵卷第27頁，│
│    │戲機臺        │            │空機臺由新竹市警察局第三│
├──┼───────┼──────┤分局朝山派出所警員朱華煒│
│ 2  │「金歡禧販賣機│1 臺（含IC板│代保管中，證物代保管單見│
│    │」（彈珠臺）電│1 片）      │偵卷第30頁              │
│    │子遊戲機      │            │                        │
├──┼───────┼──────┤                        │
│ 3  │「神秘的魔法石│2 臺（含IC板│                        │
│    │」（彈珠臺）電│各1 片）    │                        │
│    │子遊戲機臺    │            │                        │
├──┼───────┼──────┤                        │
│ 4  │「野蠻遊戲」（│2 臺（含IC板│                        │
│    │小瑪莉）電子遊│各1 片）    │                        │
│    │戲機臺        │            │                        │
├──┼───────┼──────┤                        │
│ 5  │「BAR 」（小瑪│2 臺（含IC板│                        │
│    │莉）電子遊戲機│各1 片）    │                        │
│    │臺            │            │                        │
├──┼───────┼──────┤                        │
│ 6  │「賽狗」電子遊│1 臺（含IC板│                        │
│    │戲機臺        │1 片）      │                        │
├──┼───────┼──────┤                        │
│ 7  │「小叮噹禮品販│1 臺（含IC板│                        │
│    │賣機」（水果盤│1 片）      │                        │
│    │）電子遊戲機臺│            │                        │
├──┼───────┼──────┤                        │
│ 8  │「小叮噹禮品販│1 臺（含IC板│                        │
│    │賣機」（滿貫大│1 片）      │                        │
│    │亨）電子遊戲機│            │                        │
│    │臺            │            │                        │
├──┼───────┼──────┤                        │
│ 9  │「小叮噹禮品販│1 臺（含IC板│                        │
│    │賣機」（滿天星│1 片）      │                        │
│    │）電子遊戲機臺│            │                        │
├──┼───────┼──────┼────────────┤
│ 10 │賭資          │8100元      │新竹市警察局第三分局扣押│
│    │              │            │物品目錄表，見偵卷第27頁│
├──┼───────┼──────┼────────────┤
│ 11 │代幣          │1326枚      │新竹市警察局第三分局扣押│
│    │              │            │物品目錄表，見偵卷第28頁│
├──┼───────┼──────┼────────────┤
│ 12 │監視錄影主機  │1 臺        │新竹市警察局第三分局扣押│
│    │              │            │物品目錄表，見偵卷第28頁│
├──┼───────┼──────┼────────────┤
│ 13 │監視器鏡頭    │3 個        │新竹市警察局第三分局扣押│
│    │              │            │物品目錄表，見偵卷第28頁│
├──┼───────┼──────┼────────────┤
│ 14 │監聽麥克風    │1 支        │新竹市警察局第三分局扣押│
│    │              │            │物品目錄表，見偵卷第28頁│
├──┼───────┼──────┼────────────┤
│ 15 │中華電信數據交│1 臺        │新竹市警察局第三分局扣押│
│    │換機          │            │物品目錄表，見偵卷第28頁│
├──┼───────┼──────┼────────────┤
│ 16 │AB表          │22張        │新竹市警察局第三分局扣押│
│    │              │            │物品目錄表，見偵卷第28頁│
└──┴───────┴──────┴────────────┘